# 或有事项问题请教

提问人：lengpeng_1982 时间：2013-01-24 21:38:35
2011 年 11 月 10 日，乙公司涉及一起诉讼案。至 12 月 31 日，乙公司尚未接到法院的判决。根据公司法律顾问的职业判断，公司认为很可能败诉，败诉后赔偿 200 万的可能性为60%，赔偿 100 万的可能性为40%。 请问，预计负债应该是 200 万，还是200 60%+100 40%=160万？ 为什么？

回答人：chenyiwei
200 万。
《企业会计准则第 13 号——或有事项》第五条： 预计负债应当按照履行相关现时义务所需支出的最佳估计数进行初始计量。 所需支出存在一个连续范围，且该范围内各种结果发生的可能性相同的，最佳估计数应当按照该范围内的中间值确定。 在其他情况下，最佳估计数应当分别下列情况处理： （一）或有事项涉及单个项目的，按照最可能发生金额确定。 （二）或有事项涉及多个项目的，按照各种可能结果及相关概率计算确定。

提问人：lengpeng_1982 时间：2013-01-24 22:29:03
回复 chenyiwei 的帖子
再请教一个问题：母公司因为重组承诺子公司业绩，结果没有实现，母公司对子公司的补偿计入资本公积的哪个明细科目？其他或者溢价？有没有具体规定？

回答人：chenyiwei
资本溢价。是权益性交易投入的。

提问人：lengpeng_1982 时间：2013-01-24 22:35:15
回复 chenyiwei 的帖子
有具体的文件规定吗？

回答人：chenyiwei
权益性交易形成的资本公积，除了股份支付、尚未到期的可转债中的权益成分等特殊情况外，均计入股本溢价。可从各条相关规定中总结出来。

提问人：jinjingui 时间：2017-06-02 11:09:17
请教陈老师： 一破产清算企业，受理日存在已判决未入账的连带责任担保款 500 万，其他另有 4 个连带责任人，关于在受理日的账务处理疑问： 1 、有判决书，是否应将已判决应承担的 500 万作为营业外支出，同时直接计入应付款？因为是现时义务 2 、预计负债是持续经营前提下的，即使是未决诉讼，在破产受理日也不应作为预计负债，是否可以这么理解？ 3 、虽然是现时义务，但作为应付款，金额是 500 万觉得有疑问，实际经济利益的流出数可以以判决书来确定么？另有连带责任的追偿基本是 0 。 请老师指点，多谢。

回答人：chenyiwei
也可以这样理解。对此类破产清算企业的会计处理，也同样要对不确定性事项的处理遵循谨慎性原则。

提问人：jinjingui 时间：2017-06-06 15:55:35
陈老师好！前几天问你的担保事项已判决的入账问题我找到了一些依据，有冲突，请老师帮助： 1 、中级会计实务教材：在担保涉及诉讼的情况下，如果企业已被判决败诉，则应当按照法院判决的应承担的损失金额，确认为负债，并计入当期营业外支出。 2 、关于执行《企业会计制度》和相关会计准则有关问题解答(二)财会[2003]10号：在担保涉及诉讼的情况下，如果企业已被判决败诉，则应当按照法院判决的应承担的损失金额，确认为预计负债，并计入当期营业外支出(不含诉讼费，下同)。 请问老师：实际业务究竟是计入负债还是预计负债呢？财会[2003]10号应该是权威一些吧？请老师解答，多谢。

回答人：chenyiwei
如果终审判决败诉，或者一审败诉且企业不打算上诉的，则负债金额已经确定，应作为其他应付款；如果一审判决已出，但企业不服，准备上诉的，则应作为预计负债。